臺灣高雄地方法院刑事判決　　　　　　　 96年度訴字第321號
　　公　訴　人　臺灣高雄地方法院檢察署檢察官
　　被　　　告　乙○○
上列被告因毒品危害防制條例案件，經檢察官提起公訴（95年度
毒偵字第9489號），被告經訊問後為有罪之陳述，本院合議庭裁
定由受命法官獨任進行簡式審判程序，並判決如下：
    主  文
乙○○施用第一級毒品，累犯，處有期徒刑壹年。扣案海洛因壹
包（檢驗後淨重零點壹肆貳公克）沒收銷燬之。
    事實及理由
一、本件被告乙○○所犯係死刑、無期徒刑、最輕本刑為3 年以
    上有期徒刑以外之罪，其於準備程序中就被訴事實為有罪之
    陳述，經審判長告知簡式審判程序之旨，並聽取公訴人及被
    告之意見後，本院合議庭認宜進行簡式審判程序，依刑事訴
    訟法第273 條之1 第1 項規定，合議裁定由受命法官獨任進
    行簡式審判程序，合先敘明。
二、乙○○於民國94年間因施用毒品案件，經本院94年度訴字第
    1292號判決處有期徒刑1 年確定，甫於95年10月15日執行完
    畢。另因施用毒品案件，經本院88年度毒聲字第1435號裁定
    送強制戒治，後經本院裁定停止戒治後，再經本院裁定撤銷
    停止戒治，甫於89年5 月7 日執行完畢。詎仍未戒除毒癮，
    明知海洛因為毒品危害防制條例第2 條第2 項第1 款明定之
    第一級毒品，不得施用或持有，復基於施用第一級毒品之犯
    意，於95年11月26日15時許，在高雄市○鎮區○○路274 號
    住處房間內，以將海洛因加水稀釋、以針筒注射方式，施用
    一級毒品海洛因1 次。嗣於95年11月27日14時15分許，在高
    雄市前鎮區○○○路與鎮中路口為警查獲，且經乙○○同意
    採尿送驗始知上情，並扣得乙○○所有海洛因1 包（檢驗後
    淨重0.142 公克）。案經高雄市政府警察局前鎮分局報告臺
    灣高雄地方法院檢察署檢察官偵查起訴。
三、本件證據部分除補充：「被告於本院準備程序及審判程序中
    之陳述」、「高雄市立凱旋醫院濫用藥物成品檢驗鑑定書1
    紙」，餘均引用檢察官起訴書所載（如附件）。訊據被告對
    上揭事實坦承不諱，且其為警查獲時所採取之尿液，經送請
    高雄市立凱旋醫院檢驗結果，呈嗎啡陽性反應，此有該醫院
    95年12月11日濫用藥物尿液檢驗報告、姓名對照表附卷可查
    （見95年度毒偵字第9489號卷第22、23頁），另扣案海洛因
    1 包，經送請高雄市立凱旋醫院檢驗，確屬海洛因無訛（檢
    驗後淨重0.142 公克），此有該醫院95年12月11日鑑定書1
    紙在卷可查（見95年度毒偵字第9489號卷第24頁），足認被
    告之自白與事實相符，本件事證明確，被告施用第一級毒品
    海洛因之事實，堪以認定。被告曾因施用毒品案件，經本院
    88年度毒聲字第1435號裁定送強制戒治，後經本院裁定停止
    戒治後，再經本院裁定撤銷停止戒治，甫於89年5 月7 日執
    行完畢，嗣因違反毒品危害防制條例案件，經本院94年度訴
    字第1292號判決處有期徒刑1 年確定，甫於95年10月15日執
    行完畢，其於強制戒治期滿後5 年內再犯本院94年度訴字第
    1292號判決所示之連續施用第一級毒品罪，依最高法院95年
    度第7 次刑事庭會議決議，本案施用毒品罪，應依法論科。
    至於被告於偵查及本院審理中，雖均自白其施用海洛因之頻
    率為每日1 至2 次，然被告於警詢僅自白其於95年11月26日
    15時許，在上開地點施用海洛因1 次，本院認起訴意旨載明
    「被告施用第一級毒品海洛因數次」所憑之證據除被告於偵
    查中關於施用毒品頻率部分之自白外，別無其他事證相佐，
    另高雄市立凱旋醫院95年12月11日濫用藥物尿液檢驗報告僅
    能證明被告曾施用海洛因，亦無法證明被告施用海洛因之次
    數，依據刑事訴訟法第156 條第2 項之規定，本院認定被告
    施用海洛因之次數應為1 次，起訴意旨容有誤會，應予更正
    ，附此敘明。
四、核被告乙○○所為，係犯毒品危害防制條例第10條第1 項之
    施用第一級毒品罪。被告為供施用而持有第一級毒品海洛因
    ，其於施用前後持有海洛因之低度行為，應為施用之高度行
    為所吸收，不另論罪。被告前因施用毒品案件，經本院94年
    度訴字第1292號判決處有期徒刑1 年確定，甫於95年10月15
    日執行完畢，此有臺灣高等法院被告前案紀錄表1 份在卷可
    稽，被告前受徒刑之執行完畢後，再犯本件施用第一級毒品
    犯行，係5 年以內故意再犯本件有期徒刑以上之罪，為累犯
    ，應依刑法第47條第1 項之規定，加重其刑。爰審酌被告前
    因施用毒品之犯行，經歷強制戒治，仍無法戒除施用毒品之
    惡習，猶再度施用毒品，無視於毒品對於自身健康之嚴重傷
    害及國家對於杜絕毒品犯罪之禁令，惟因施用毒品本身係屬
    自戕行為，對於社會所產生之潛在危害性尚屬輕微，且被告
    犯罪後業經坦承施用犯行，犯後態度尚可等一切情狀，量處
    如主文所示之刑，以示懲儆。
五、扣案海洛因1 包，經送驗確屬海洛因無訛（檢驗後淨重0.14
    2 公克），前已敘明，爰依毒品危害防制條例第18條第1 項
    前段規定宣告沒收銷燬之。至於該海洛因因送驗耗損部分，
    業經滅失，爰不為沒收銷燬之諭知。
據上論斷，應依刑事訴訟法第273 條之1 第1 項、第299 條第1
項前段、第310 條之2 、第454 條第2 項，毒品危害防制條例第
10條第1 項、第18條第1 項前段，刑法第11條、第47條第1 項，
判決如主文。
本案經檢察官甲○○到庭執行職務。
中　　華　　民　　國　　96　　年　　 2　　月　　13　　日
                  刑事第二庭  法　官  何佩陵
以上正本證明與原本無異。
如不服本判決，應於判決送達後10日內，向本院提出上訴狀。
中　　華　　民　　國　　96　　年　　 2　　月　　13　　日
                              書記官  張家瑜
附錄本案所犯法條：
毒品危害防制條例第10條
施用第一級毒品者，處 6 月以上 5 年以下有期徒刑。
